

PLOMERÍA - CALEFACCIÓN CENTRAL

17 años de experiencia

Datos personales

Nombre y apellido: Sr. Juan José Gachón

D. N. I.: 27.312.652

Lugar y fecha de nacimiento: Capital Federal, 25 de mayo de 1979

Domicilio particular: 25 de mayo 1115 5B, Bº Gral. Paz, Córdoba

N° de teléfonos de contacto (0351) 4532152. Cel.: 351-232 2979

e-mail: service.total@ymail.com

Perfil Profesional

Plomería - construcción: Profesional de la Plomería, con más de 15 años de experiencia en todo tipo de instalaciones sanitarias, cloacas, calefacción central y en reparaciones y averías. Poseo experiencia como empleado y como autónomo. Soy una persona responsable, de buen carácter, adaptable a todo tipo de entornos y con actitudes progresistas en relación al desarrollo en este sector.

Habilidades

Instalación sanitaria completa y climatización frio-calor. Instalación anti-incendio. Ejemplos: radiadores, fan coil, piso radiante, piso refrescante y paneles solares térmicos.

Experiencia

- ✓ Tareas particulares en plomería y calefacción desde 2008 a la fecha en Argentina, Pcia. Buenos Aires. Monotributista desde el 2012. Empresa particular: *Hogar Total Service*.
- ✓ Autónomo en plomería, empresa particular *J. J. Gachón*, Mornico Al Serio, Bergamo. Italia. 2006-2008.
- ✓ Jefe de obra en *CORMIER BATIMENT*, París, Francia. 2004-2006. Logros: Disminución de los tiempos de ejecución, organizando el trabajo y la limpieza en el lugar.
- ✓ Empleado en tareas de plomería en la empresa ICI (Idro Clima Impianti), ciudad de Sant'Angelo-Lodigiano, Lodi. Italia. 2002-2004.
- ✓ Empleado en tareas de plomería en la ciudad de Meda, Milán. Italia. 2001-2002.
- ✓ Plomería sanitaria y reparaciones en Miami, Florida. E.E.U.U. 1999-2001.
- ✓ Tareas particulares en plomería y construcción. Mendiolaza, Córdoba. 1997-1999.

Formación académica

Primario completo. Secundario incompleto.

Idiomas

Italiano. Nivel alto, con titulación equivalente a colegio primario completo.

Informática

Nivel de conocimientos básico de programas de oficina e internet.

Otros datos

Disponibilidad para viajar al interior y al exterior .